Minutes et répertoires du notaire Maurice Marie Joseph HUSSENOT-DESENONGES, 22 octobre 1913 - 31 décembre 1938 (étude XXXVII)
Archives nationales (France)
- Minutes de Maurice Marie Joseph HUSSENOT-DESENONGES, 23 octobre 1913 - 31 décembre 1938; MC/ET/XXXVII/2623 - MC/ET/XXXVII/3751
  - Minutes. 1920, 25 avril - 30 avril, 25 avril - 30 avril 1920; MC/ET/XXXVII/2849; registre
  - Minutes. 1920, 1er mai - 5 mai, 1er mai - 5 mai 1920; MC/ET/XXXVII/2850; registre
  - Minutes. 1920, 6 mai - 11 mai, 6 mai - 11 mai 1920; MC/ET/XXXVII/2851; registre
  - Minutes. 1920, 12 mai - 14 mai, 12 mai - 14 mai 1920; MC/ET/XXXVII/2852; registre
  - Minutes. 1920, 15 mai - 18 mai, 15 mai - 18 mai 1920; MC/ET/XXXVII/2853; registre
  - Minutes. 1920, 19 mai - 25 mai, 19 mai - 25 mai 1920; MC/ET/XXXVII/2854; registre
  - Minutes. 1920, 26 mai - 31 mai, 26 mai - 31 mai 1920; MC/ET/XXXVII/2855; registre
  - Minutes. 1920, 1er juin - 3 juin, 1er juin - 3 juin 1920; MC/ET/XXXVII/2856; registre
  - Minutes. 1920, 4 juin - 10 juin, 4 juin - 10 juin 1920; MC/ET/XXXVII/2857; registre
  - Minutes. 1920, 11 juin - 15 juin, 11 juin - 15 juin 1920; MC/ET/XXXVII/2858; registre
  - Minutes. 1920, 16 juin - 17 juin, 16 juin - 17 juin 1920; MC/ET/XXXVII/2859; registre
  - Minutes. 1920, 18 juin - 22 juin, 18 juin - 22 juin 1920; MC/ET/XXXVII/2860; registre
  - Minutes. 1920, 23 juin - 26 juin, 23 juin - 26 juin 1920; MC/ET/XXXVII/2861; registre
  - Minutes. 1920, 27 juin - 30 juin, 27 juin - 30 juin 1920; MC/ET/XXXVII/2862; registre
  - Minutes. 1920, 1er juillet - 7 juillet, 1er juillet - 7 juillet 1920; MC/ET/XXXVII/2863; registre
  - Minutes. 1920, 8 juillet - 15 juillet, 8 juillet - 15 juillet 1920; MC/ET/XXXVII/2864; registre
  - Minutes. 1920, 16 juillet - 21 juillet, 16 juillet - 21 juillet 1920; MC/ET/XXXVII/2865; registre
  - Minutes. 1920, 22 juillet - 23 juillet, 22 juillet - 23 juillet 1920; MC/ET/XXXVII/2866; registre
  - Minutes. 1920, 24 juillet - 27 juillet, 24 juillet - 27 juillet 1920; MC/ET/XXXVII/2867; registre
  - Minutes. 1920, 28 juillet, 28 juillet 1920; MC/ET/XXXVII/2868; registre
  - Minutes. 1920, 29 juillet - 31 juillet, 29 juillet - 31 juillet 1920; MC/ET/XXXVII/2869; registre
  - Minutes. 1920, 1er août - 7 août, 1er août - 7 août 1920; MC/ET/XXXVII/2870; registre
  - Minutes. 1920, 8 août - 14 août, 8 août - 14 août 1920; MC/ET/XXXVII/2871; registre
  - Minutes. 1920, 15 août - 26 août, 15 août - 26 août 1920; MC/ET/XXXVII/2872; registre
  - Minutes. 1920, 27 août - 31 août, 27 août - 31 août 1920; MC/ET/XXXVII/2873; registre
  - Minutes. 1920, 1er septembre - 3 septembre, 1er septembre - 3 septembre 1920; MC/ET/XXXVII/2874; registre
  - Minutes. 1920, 4 septembre - 8 septembre, 4 septembre - 8 septembre 1920; MC/ET/XXXVII/2875; registre
  - Minutes. 1920, 9 septembre - 15 septembre, 9 septembre - 15 septembre 1920; MC/ET/XXXVII/2876; registre
  - Minutes. 1920, 16 septembre - 23 septembre, 16 septembre - 23 septembre 1920; MC/ET/XXXVII/2877; registre
  - Minutes. 1920, 24 septembre - 30 septembre, MC/ET/XXXVII/2878; registre
  - Minutes. 1920, 1er octobre - 5 octobre, 1er octobre - 5 octobre 1920; MC/ET/XXXVII/2879; registre
  - Minutes. 1920, 6 octobre - 12 octobre, 6 octobre - 12 octobre 1920; MC/ET/XXXVII/2880; registre
  - Minutes. 1920, 13 octobre - 16 octobre, 13 octobre - 16 octobre 1920; MC/ET/XXXVII/2881; registre
  - Minutes. 1920, 17 octobre - 25 octobre, 17 octobre - 25 octobre 1920; MC/ET/XXXVII/2882; registre
  - Minutes. 1920, 26 octobre - 31 octobre, 26 octobre - 31 octobre 1920; MC/ET/XXXVII/2883; registre
  - Minutes. 1920, 1er novembre - 8 novembre, 1er novembre - 8 novembre 1920; MC/ET/XXXVII/2884; registre
  - Minutes. 1920, 9 novembre - 12 novembre, 9 novembre - 12 novembre 1920; MC/ET/XXXVII/2885; registre
  - Minutes. 1920, 13 novembre - 19 novembre, 13 novembre - 19 novembre 1920; MC/ET/XXXVII/2886; registre
  - Minutes. 1920, 20 novembre - 25 novembre, 20 novembre - 25 novembre 1920; MC/ET/XXXVII/2887; registre
  - Minutes. 1920, 26 novembre - 30 novembre, 26 novembre - 30 novembre 1920; MC/ET/XXXVII/2888; registre
  - Minutes. 1920, 1er décembre - 3 décembre, 1er décembre - 3 décembre 1920; MC/ET/XXXVII/2889; registre
  - Minutes. 1920, 4 décembre - 6 décembre, 4 décembre - 6 décembre 1920; MC/ET/XXXVII/2890; registre
  - Minutes. 1920, 7 décembre - 11 décembre, 7 décembre - 11 décembre 1920; MC/ET/XXXVII/2891; registre
  - Minutes. 1920, 12 décembre - 17 décembre, 12 décembre - 17 décembre 1920; MC/ET/XXXVII/2892; registre
  - Minutes. 1920, 18 décembre - 20 décembre, 18 décembre - 20 décembre 1920; MC/ET/XXXVII/2893; registre
  - Minutes. 1920, 21 décembre - 27 décembre, 21 décembre - 27 décembre 1920; MC/ET/XXXVII/2894; registre
  - Minutes. 1920, 28 décembre - 31 décembre, 28 décembre - 31 décembre 1920; MC/ET/XXXVII/2895; registre
  - Minutes. 1921, 1er janvier - 10 janvier, 1er janvier - 10 janvier 1921; MC/ET/XXXVII/2896; registre
  - Minutes. 1921, 11 janvier - 15 janvier, 11 janvier - 15 janvier 1921; MC/ET/XXXVII/2897; registre
  - Minutes. 1921, 16 janvier - 20 janvier, 16 janvier - 20 janvier 1921; MC/ET/XXXVII/2898; registre
  - Minutes. 1921, 21 janvier - 26 janvier, 21 janvier - 26 janvier 1921; MC/ET/XXXVII/2899; registre
  - Minutes. 1921, 27 janvier - 31 janvier, 27 janvier - 31 janvier 1921; MC/ET/XXXVII/2900; registre
  - Minutes. 1921, 1er février - 9 février, 1er février - 9 février 1921; MC/ET/XXXVII/2901; registre
  - Minutes. 1921, 10 février - 12 février, 10 février - 12 février 1921; MC/ET/XXXVII/2902; registre
  - Minutes. 1921, 13 février - 16 février, 13 février - 16 février 1921; MC/ET/XXXVII/2903; registre
  - Minutes. 1921, 17 février - 22 février, 17 février - 22 février 1921; MC/ET/XXXVII/2904; registre
  - Minutes. 1921, 23 février - 28 février, 23 février - 28 février 1921; MC/ET/XXXVII/2905; registre
  - Minutes. 1921, 1er mars - 7 mars, 1er mars - 7 mars 1921; MC/ET/XXXVII/2906; registre
  - Minutes. 1921, 8 mars - 12 mars, 8 mars - 12 mars 1921; MC/ET/XXXVII/2907; registre
  - Minutes. 1921, 13 mars - 18 mars, 13 mars - 18 mars 1921; MC/ET/XXXVII/2908; registre
  - Minutes. 1921, 19 mars - 23 mars, 19 mars - 23 mars 1921; MC/ET/XXXVII/2909; registre
  - Minutes. 1921, 24 mars - 31 mars, 24 mars - 31 mars 1921; MC/ET/XXXVII/2910; registre
  - Minutes. 1921, 1er avril - 6 avril, 1er avril - 6 avril 1921; MC/ET/XXXVII/2911; registre
  - Minutes. 1921, 7 avril - 9 avril, 7 avril - 9 avril 1921; MC/ET/XXXVII/2912; registre
  - Minutes. 1921, 10 avril - 14 avril, 10 avril - 14 avril 1921; MC/ET/XXXVII/2913; registre
  - Minutes. 1921, 14 avril - 16 avril, 14 avril - 16 avril 1921; MC/ET/XXXVII/2914; registre
  - Minutes. 1921, 17 avril - 22 avril, 17 avril - 22 avril 1921; MC/ET/XXXVII/2915; registre
  - Minutes. 1921, 23 avril, 23 avril 1921; MC/ET/XXXVII/2916; registre
  - Minutes. 1921, 24 avril - 27 avril, 24 avril - 27 avril 1921; MC/ET/XXXVII/2917; registre
  - Minutes. 1921, 28 avril - 30 avril, 28 avril - 30 avril 1921; MC/ET/XXXVII/2918; registre
  - Minutes. 1921, 1er mai - 6 mai, 1er mai - 6 mai 1921; MC/ET/XXXVII/2919; registre
  - Minutes. 1921, 7 mai - 17 mai, 7 mai - 17 mai 1921; MC/ET/XXXVII/2920; registre
  - Minutes. 1921, 18 mai - 19 mai, 18 mai - 19 mai 1921; MC/ET/XXXVII/2921; registre
  - Minutes. 1921, 20 mai - 21 mai, 20 mai - 21 mai 1921; MC/ET/XXXVII/2922; registre
  - Minutes. 1921, 22 mai - 26 mai, 22 mai - 26 mai 1921; MC/ET/XXXVII/2923; registre
  - Minutes. 1921, 27 mai - 31 mai, 27 mai - 31 mai 1921; MC/ET/XXXVII/2924; registre
  - Minutes. 1921, 1er juin - 7 juin, 1er juin - 7 juin 1921; MC/ET/XXXVII/2925; registre
  - Minutes. 1921, 8 juin - 11 juin, 8 juin - 11 juin 1921; MC/ET/XXXVII/2926; registre
  - Minutes. 1921, 11 juin, 11 juin 1921; MC/ET/XXXVII/2927; registre
  - Minutes. 1921, 12 juin - 20 juin, 12 juin - 20 juin 1921; MC/ET/XXXVII/2928; registre
  - Minutes. 1921, 21 juin - 27 juin, 21 juin - 27 juin 1921; MC/ET/XXXVII/2929; registre
  - Minutes. 1921, 28 juin - 30 juin, 28 juin - 30 juin 1921; MC/ET/XXXVII/2930; registre
  - Minutes. 1921, 1er juillet - 4 juillet, 1er juillet - 4 juillet 1921; MC/ET/XXXVII/2931; registre
  - Minutes. 1921, 5 juillet - 11 juillet, 5 juillet - 11 juillet 1921; MC/ET/XXXVII/2932; registre
  - Minutes. 1921, 12 juillet - 21 juillet, 12 juillet - 21 juillet 1921; MC/ET/XXXVII/2933; registre
  - Minutes. 1921, 22 juillet - 31 juillet, 22 juillet - 31 juillet 1921; MC/ET/XXXVII/2934; registre
  - Minutes. 1921, 1er août - 5 août, 1er août - 5 août 1921; MC/ET/XXXVII/2935; registre
  - Minutes. 1921, 6 août - 13 août, 6 août - 13 août 1921; MC/ET/XXXVII/2936; registre
  - Minutes. 1921, 14 août - 23 août, 14 août - 23 août 1921; MC/ET/XXXVII/2937; registre
  - Minutes. 1921, 24 août - 31 août, 24 août - 31 août 1921; MC/ET/XXXVII/2938; registre
  - Minutes. 1921, 1er septembre - 8 septembre, 1er septembre - 8 septembre 1921; MC/ET/XXXVII/2939; registre
  - Minutes. 1921, 9 septembre - 14 septembre, 9 septembre - 14 septembre 1921; MC/ET/XXXVII/2940; registre
  - Minutes. 1921, 15 septembre - 17 septembre, 15 septembre - 17 septembre 1921; MC/ET/XXXVII/2941; registre
  - Minutes. 1921, 18 septembre - 24 septembre, 18 septembre - 24 septembre 1921; MC/ET/XXXVII/2942; registre
  - Minutes. 1921, 25 septembre - 30 septembre, 25 septembre - 30 septembre 1921; MC/ET/XXXVII/2943; registre
  - Minutes. 1921, 1er octobre - 4 octobre, 1er octobre - 4 octobre 1921; MC/ET/XXXVII/2944; registre
  - Minutes. 1921, 5 octobre - 7 octobre, 5 octobre - 7 octobre 1921; MC/ET/XXXVII/2945; registre
  - Minutes. 1921, 8 octobre, 8 octobre 1921; MC/ET/XXXVII/2946; registre
  - Minutes. 1921, 9 octobre - 14 octobre, 9 octobre - 14 octobre 1921; MC/ET/XXXVII/2947; registre
  - Minutes. 1921, 15 octobre - 19 octobre, 15 octobre - 19 octobre 1921; MC/ET/XXXVII/2948; registre
  - Minutes. 1921, 20 octobre - 24 octobre, 20 octobre - 24 octobre 1921; MC/ET/XXXVII/2949; registre
  - Minutes. 1921, 25 octobre - 31 octobre, 25 octobre - 31 octobre 1921; MC/ET/XXXVII/2950; registre
  - Minutes. 1921, 1er novembre - 7 novembre, 1er novembre - 7 novembre 1921; MC/ET/XXXVII/2951; registre
  - Minutes. 1921, 8 novembre - 12 novembre, 8 novembre - 12 novembre 1921; MC/ET/XXXVII/2952; registre
  - Minutes. 1921, 13 novembre - 18 novembre, 13 novembre - 18 novembre 1921; MC/ET/XXXVII/2953; registre
  - Minutes. 1921, 19 novembre - 24 novembre, 19 novembre - 24 novembre 1921; MC/ET/XXXVII/2954; registre
  - Minutes. 1921, 25 novembre - 30 novembre, 25 novembre - 30 novembre 1921; MC/ET/XXXVII/2955; registre
  - Minutes. 1921, 1er décembre - 3 décembre, 1er décembre - 3 décembre 1921; MC/ET/XXXVII/2956; registre
  - Minutes. 1921, 4 décembre - 10 décembre, 4 décembre - 10 décembre 1921; MC/ET/XXXVII/2957; registre
  - Minutes. 1921, 11 décembre - 16 décembre, 11 décembre - 16 décembre 1921; MC/ET/XXXVII/2958; registre
  - Minutes. 1921, 17 décembre - 21 décembre, 17 décembre - 21 décembre 1921; MC/ET/XXXVII/2959; registre
  - Minutes. 1921, 21 décembre - 24 décembre, 21 décembre - 24 décembre 1921; MC/ET/XXXVII/2960; registre
  - Minutes. 1921, 25 décembre - 31 décembre, 25 décembre - 31 décembre 1921; MC/ET/XXXVII/2961; registre
  - Minutes. 1922, 1er janvier - 7 janvier, 1er janvier - 7 janvier 1922; MC/ET/XXXVII/2962; registre
  - Minutes. 1922, 8 janvier - 14 janvier, 8 janvier - 14 janvier 1922; MC/ET/XXXVII/2963; registre
  - Minutes. 1922, 15 janvier - 20 janvier, 15 janvier - 20 janvier 1922; MC/ET/XXXVII/2964; registre
  - Minutes. 1922, 21 janvier - 26 janvier, 21 janvier - 26 janvier 1922; MC/ET/XXXVII/2965; registre
  - Minutes. 1922, 27 janvier - 31 janvier, 27 janvier - 31 janvier 1922; MC/ET/XXXVII/2966; registre
  - Minutes. 1922, 1er février - 4 février, 1er février - 4 février 1922; MC/ET/XXXVII/2967; registre
  - Minutes. 1922, 5 février - 10 février, 5 février - 10 février 1922; MC/ET/XXXVII/2968; registre
  - Minutes. 1922, 11 février - 17 février, 11 février - 17 février 1922; MC/ET/XXXVII/2969; registre
  - Minutes. 1922, 18 février - 23 février, 18 février - 23 février 1922; MC/ET/XXXVII/2970; registre
  - Minutes. 1922, 23 février - 28 février, 23 février - 28 février 1922; MC/ET/XXXVII/2971; registre
  - Minutes. 1922, 1er mars - 7 mars, 1er mars - 7 mars 1922; MC/ET/XXXVII/2972; registre
  - Minutes. 1922, 8 mars - 10 mars, 8 mars - 10 mars 1922; MC/ET/XXXVII/2973; registre
  - Minutes. 1922, 11 mars - 14 mars, 11 mars - 14 mars 1922; MC/ET/XXXVII/2974; registre
  - Minutes. 1922, 15 mars - 20 mars, 15 mars - 20 mars 1922; MC/ET/XXXVII/2975; registre
  - Minutes. 1922, 21 mars - 25 mars, 21 mars - 25 mars 1922; MC/ET/XXXVII/2976; registre
  - Minutes. 1922, 26 mars - 31 mars, 26 mars - 31 mars 1922; MC/ET/XXXVII/2977; registre
  - Minutes. 1922, 1er avril - 7 avril, 1er avril - 7 avril 1922; MC/ET/XXXVII/2978; registre
  - Minutes. 1922, 8 avril - 12 avril, 8 avril - 12 avril 1922; MC/ET/XXXVII/2979; registre
  - Minutes. 1922, 13 avril - 22 avril, 13 avril - 22 avril 1922; MC/ET/XXXVII/2980; registre
  - Minutes. 1922, 23 avril - 28 avril, 23 avril - 28 avril 1922; MC/ET/XXXVII/2981; registre
  - Minutes. 1922, 29 avril - 30 avril, 29 avril - 30 avril 1922; MC/ET/XXXVII/2982; registre
  - Minutes. 1922, 1er mai - 5 mai, 1er mai - 5 mai 1922; MC/ET/XXXVII/2983; registre
  - Minutes. 1922, 6 mai - 12 mai, 6 mai - 12 mai 1922; MC/ET/XXXVII/2984; registre
  - Minutes. 1922, 13 mai - 18 mai, 13 mai - 18 mai 1922; MC/ET/XXXVII/2985; registre
  - Minutes. 1922, 19 mai - 22 mai, 19 mai - 22 mai 1922; MC/ET/XXXVII/2986; registre
  - Minutes. 1922, 23 mai - 26 mai, 23 mai - 26 mai 1922; MC/ET/XXXVII/2987; registre
  - Minutes. 1922, 27 mai - 31 mai, 27 mai - 31 mai 1922; MC/ET/XXXVII/2988; registre
  - Minutes. 1922, 1er juin - 8 juin, 1er juin - 8 juin 1922; MC/ET/XXXVII/2989; registre
  - Minutes. 1922, 9 juin - 10 juin, 9 juin - 10 juin 1922; MC/ET/XXXVII/2990; registre
  - Minutes. 1922, 11 juin - 17 juin, 11 juin - 17 juin 1922; MC/ET/XXXVII/2991; registre
  - Minutes. 1922, 18 juin - 24 juin, 18 juin - 24 juin 1922; MC/ET/XXXVII/2992; registre
  - Minutes. 1922, 25 juin - 30 juin, 25 juin - 30 juin 1922; MC/ET/XXXVII/2993; registre
  - Minutes. 1922, 1er juillet - 6 juillet, 1er juillet - 6 juillet 1922; MC/ET/XXXVII/2994; registre
  - Minutes. 1922, 7 juillet - 11 juillet, 7 juillet - 11 juillet 1922; MC/ET/XXXVII/2995; registre
  - Minutes. 1922, 12 juillet - 20 juillet, 12 juillet - 20 juillet 1922; MC/ET/XXXVII/2996; registre
  - Minutes. 1922, 21 juillet - 24 juillet, 21 juillet - 24 juillet 1922; MC/ET/XXXVII/2997; registre
  - Minutes. 1922, 25 juillet - 31 juillet, 25 juillet - 31 juillet 1922; MC/ET/XXXVII/2998; registre
  - Minutes. 1922, 1er août - 17 août, 1er août - 17 août 1922; MC/ET/XXXVII/2999; registre
  - Minutes. 1922, 18 août - 31 août, 18 août - 31 août 1922; MC/ET/XXXVII/3000; registre
  - Minutes. 1922, 1er septembre - 9 septembre, 1er septembre - 9 septembre 1922; MC/ET/XXXVII/3001; registre
  - Minutes. 1922, 10 septembre - 15 septembre, 10 septembre - 15 septembre 1922; MC/ET/XXXVII/3002; registre
  - Minutes. 1922, 16 septembre - 25 septembre, 16 septembre - 25 septembre 1922; MC/ET/XXXVII/3003; registre
  - Minutes. 1922, 26 septembre - 30 septembre, 26 septembre - 30 septembre 1922; MC/ET/XXXVII/3004; registre
  - Minutes. 1922, 1er octobre - 9 octobre, 1er octobre - 9 octobre 1922; MC/ET/XXXVII/3005; registre
  - Minutes. 1922, 10 octobre - 14 octobre, 10 octobre - 14 octobre 1922; MC/ET/XXXVII/3006; registre
  - Minutes. 1922, 15 octobre - 21 octobre, 15 octobre - 21 octobre 1922; MC/ET/XXXVII/3007; registre
  - Minutes. 1922, 22 octobre - 27 octobre, 22 octobre - 27 octobre 1922; MC/ET/XXXVII/3008; registre
  - Minutes. 1922, 28 octobre - 31 octobre, 28 octobre - 31 octobre 1922; MC/ET/XXXVII/3009; registre
  - Minutes. 1922, 1er novembre - 10 novembre, 1er novembre - 10 novembre 1922; MC/ET/XXXVII/3010; registre
  - Minutes. 1922, 11 novembre - 17 novembre, 11 novembre - 17 novembre 1922; MC/ET/XXXVII/3011; registre
  - Minutes. 1922, 18 novembre - 23 novembre, 18 novembre - 23 novembre 1922; MC/ET/XXXVII/3012; registre
  - Minutes. 1922, 24 novembre - 30 novembre, 24 novembre - 30 novembre 1922; MC/ET/XXXVII/3013; registre
  - Minutes. 1922, 1er décembre - 5 décembre, 1er décembre - 5 décembre 1922; MC/ET/XXXVII/3014; registre
  - Minutes. 1922, 6 décembre - 12 décembre, 6 décembre - 12 décembre 1922; MC/ET/XXXVII/3015; registre
  - Minutes. 1922, 13 décembre - 16 décembre, 13 décembre - 16 décembre 1922; MC/ET/XXXVII/3016; registre
  - Minutes. 1922, 17 décembre - 23 décembre, 17 décembre - 23 décembre 1922; MC/ET/XXXVII/3017; registre
  - Minutes. 1922, 24 décembre - 31 décembre, 24 décembre - 31 décembre 1922; MC/ET/XXXVII/3018; registre
  - Minutes. 1923, 2 janvier - 8 janvier, 2 janvier - 8 janvier 1923; MC/ET/XXXVII/3019; registre
  - Minutes. 1923, 9 janvier - 13 janvier, 9 janvier - 13 janvier 1923; MC/ET/XXXVII/3020; registre
  - Minutes. 1923, 15 janvier - 19 janvier, 15 janvier - 19 janvier 1923; MC/ET/XXXVII/3021; registre
  - Minutes. 1923, 20 janvier - 25 janvier, 20 janvier - 25 janvier 1923; MC/ET/XXXVII/3022; registre
  - Minutes. 1923, 26 janvier - 27 janvier, 26 janvier - 27 janvier 1923; MC/ET/XXXVII/3023; registre
  - Minutes. 1923, 29 janvier - 31 janvier, 29 janvier - 31 janvier 1923; MC/ET/XXXVII/3024; registre
  - Minutes. 1923, 1er février - 9 février, 1er février - 9 février 1923; MC/ET/XXXVII/3025; registre
  - Minutes. 1923, 10 février - 15 février, 10 février - 15 février 1923; MC/ET/XXXVII/3026; registre
  - Minutes. 1923, 16 février - 22 février, 16 février - 22 février 1923; MC/ET/XXXVII/3027; registre
  - Minutes. 1923, 23 février - 28 février, 23 février - 28 février 1923; MC/ET/XXXVII/3028; registre
  - Minutes. 1923, 1er mars - 9 mars, 1er mars - 9 mars 1923; MC/ET/XXXVII/3029; registre
  - Minutes. 1923, 10 mars - 14 mars, 10 mars - 14 mars 1923; MC/ET/XXXVII/3030; registre
  - Minutes. 1923, 15 mars - 22 mars, 15 mars - 22 mars 1923; MC/ET/XXXVII/3031; registre
  - Minutes. 1923, 23 mars - 26 mars, 23 mars - 26 mars 1923; MC/ET/XXXVII/3032; registre
  - Minutes. 1923, 27 mars - 30 mars, 27 mars - 30 mars 1923; MC/ET/XXXVII/3033; registre
  - Minutes. 1923, 4 avril - 9 avril, 4 avril - 9 avril 1923; MC/ET/XXXVII/3034; registre
  - Minutes. 1923, 10 avril - 13 avril, 10 avril - 13 avril 1923; MC/ET/XXXVII/3035; registre
  - Minutes. 1923, 14 avril - 20 avril, 14 avril - 20 avril 1923; MC/ET/XXXVII/3036; registre
  - Minutes. 1923, 21 avril - 24 avril, 21 avril - 24 avril 1923; MC/ET/XXXVII/3037; registre
  - Minutes. 1923, 25 avril - 30 avril, 25 avril - 30 avril 1923; MC/ET/XXXVII/3038; registre
  - Minutes. 1923, 1er mai - 5 mai, 1er mai - 5 mai 1923; MC/ET/XXXVII/3039; registre
  - Minutes. 1923, 7 mai - 11 mai, 7 mai - 11 mai 1923; MC/ET/XXXVII/3040; registre
  - Minutes. 1923, 12 mai - 15 mai, 12 mai - 15 mai 1923; MC/ET/XXXVII/3041; registre
  - Minutes. 1923, 16 mai - 22 mai, 16 mai - 22 mai 1923; MC/ET/XXXVII/3042; registre
  - Minutes. 1923, 23 mai - 25 mai, 23 mai - 25 mai 1923; MC/ET/XXXVII/3043; registre
  - Minutes. 1923, 26 mai - 31 mai, 26 mai - 31 mai 1923; MC/ET/XXXVII/3044; registre
  - Minutes. 1923, 1er juin - 6 juin, 1er juin - 6 juin 1923; MC/ET/XXXVII/3045; registre
  - Minutes. 1923, 7 juin - 11 juin, 7 juin - 11 juin 1923; MC/ET/XXXVII/3046; registre
  - Minutes. 1923, 12 juin - 20 juin, 12 juin - 20 juin 1923; MC/ET/XXXVII/3047; registre
  - Minutes. 1923, 21 juin - 25 juin, 21 juin - 25 juin 1923; MC/ET/XXXVII/3048; registre
  - Minutes. 1923, 26 juin - 30 juin, 26 juin - 30 juin 1923; MC/ET/XXXVII/3049; registre
  - Minutes. 1923, 2 juillet - 4 juillet, 2 juillet - 4 juillet 1923; MC/ET/XXXVII/3050; registre
  - Minutes. 1923, 5 juillet - 10 juillet, 5 juillet - 10 juillet 1923; MC/ET/XXXVII/3051; registre
  - Minutes. 1923, 11 juillet - 19 juillet, 11 juillet - 19 juillet 1923; MC/ET/XXXVII/3052; registre
  - Minutes. 1923, 20 juillet - 24 juillet, 20 juillet - 24 juillet 1923; MC/ET/XXXVII/3053; registre
  - Minutes. 1923, 25 juillet - 31 juillet, 25 juillet - 31 juillet 1923; MC/ET/XXXVII/3054; registre
  - Minutes. 1923, 1er août - 13 août, 1er août - 13 août 1923; MC/ET/XXXVII/3055; registre
  - Minutes. 1923, 14 août - 31 août, 14 août - 31 août 1923; MC/ET/XXXVII/3056; registre
  - Minutes. 1923, 1er septembre - 11 septembre, 1er septembre - 11 septembre 1923; MC/ET/XXXVII/3057; registre
  - Minutes. 1923, 12 septembre - 21 septembre, 12 septembre - 21 septembre 1923; MC/ET/XXXVII/3058; registre
  - Minutes. 1923, 22 septembre - 29 septembre, 22 septembre - 29 septembre 1923; MC/ET/XXXVII/3059; registre
  - Minutes. 1923, 1er octobre - 5 octobre, 1er octobre - 5 octobre 1923; MC/ET/XXXVII/3060; registre
  - Minutes. 1923, 6 octobre - 12 octobre, 6 octobre - 12 octobre 1923; MC/ET/XXXVII/3061; registre
  - Minutes. 1923, 13 octobre - 19 octobre, 13 octobre - 19 octobre 1923; MC/ET/XXXVII/3062; registre
  - Minutes. 1923, 20 octobre - 23 octobre, 20 octobre - 23 octobre 1923; MC/ET/XXXVII/3063; registre
  - Minutes. 1923, 24 octobre - 31 octobre, 24 octobre - 31 octobre 1923; MC/ET/XXXVII/3064; registre
  - Minutes. 1923, 3 novembre - 7 novembre, 3 novembre - 7 novembre 1923; MC/ET/XXXVII/3065; registre
  - Minutes. 1923, 8 novembre - 10 novembre, 8 novembre - 10 novembre 1923; MC/ET/XXXVII/3066; registre
  - Minutes. 1923, 12 novembre - 17 novembre, 12 novembre - 17 novembre 1923; MC/ET/XXXVII/3067; registre
  - Minutes. 1923, 19 novembre - 22 novembre, 19 novembre - 22 novembre 1923; MC/ET/XXXVII/3068; registre
  - Minutes. 1923, 23 novembre - 24 novembre, 23 novembre - 24 novembre 1923; MC/ET/XXXVII/3069; registre
  - Minutes. 1923, 26 novembre - 30 novembre, 26 novembre - 30 novembre 1923; MC/ET/XXXVII/3070; registre
  - Minutes. 1923, 1er décembre - 6 décembre, 1er décembre - 6 décembre 1923; MC/ET/XXXVII/3071; registre
  - Minutes. 1923, 7 décembre - 11 décembre, 7 décembre - 11 décembre 1923; MC/ET/XXXVII/3072; registre
  - Minutes. 1923, 12 décembre - 14 décembre, 12 décembre - 14 décembre 1923; MC/ET/XXXVII/3073; registre
  - Minutes. 1923, 15 décembre - 20 décembre, 15 décembre - 20 décembre 1923; MC/ET/XXXVII/3074; registre
  - Minutes. 1923, 21 décembre - 27 décembre, 21 décembre - 27 décembre 1923; MC/ET/XXXVII/3075; registre
  - Minutes. 1923, 28 décembre - 29 décembre, 28 décembre - 29 décembre 1923; MC/ET/XXXVII/3076; registre
  - Minutes. 1924, 2 janvier - 9 janvier, 2 janvier - 9 janvier 1924; MC/ET/XXXVII/3077; registre
  - Minutes. 1924, 10 janvier - 16 janvier, 10 janvier - 16 janvier 1924; MC/ET/XXXVII/3078; registre
  - Minutes. 1924, 17 janvier - 19 janvier, 17 janvier - 19 janvier 1924; MC/ET/XXXVII/3079; registre
  - Minutes. 1924, 21 janvier - 26 janvier, 21 janvier - 26 janvier 1924; MC/ET/XXXVII/3080; registre
  - Minutes. 1924, 28 janvier - 31 janvier, 28 janvier - 31 janvier 1924; MC/ET/XXXVII/3081; registre
  - Minutes. 1924, 1er février - 6 février, 1er février - 6 février 1924; MC/ET/XXXVII/3082; registre
  - Minutes. 1924, 7 février - 12 février, 7 février - 12 février 1924; MC/ET/XXXVII/3083; registre
  - Minutes. 1924, 13 février - 19 février, 13 février - 19 février 1924; MC/ET/XXXVII/3084; registre
  - Minutes. 1924, 20 février - 25 février, 20 février - 25 février 1924; MC/ET/XXXVII/3085; registre
  - Minutes. 1924, 26 février - 29 février, 26 février - 29 février 1924; MC/ET/XXXVII/3086; registre
  - Minutes. 1924, 1er mars - 9 mars, 1er mars - 9 mars 1924; MC/ET/XXXVII/3087; registre
  - Minutes. 1924, 10 mars - 14 mars, 10 mars - 14 mars 1924; MC/ET/XXXVII/3088; registre
  - Minutes. 1924, 15 mars - 17 mars, 15 mars - 17 mars 1924; MC/ET/XXXVII/3089; registre
  - Minutes. 1924, 18 mars - 21 mars, 18 mars - 21 mars 1924; MC/ET/XXXVII/3090; registre
  - Minutes. 1924, 22 mars - 24 mars, 22 mars - 24 mars 1924; MC/ET/XXXVII/3091; registre